ACORDAO-COMPLETO-2416541

ACÓRDÃO 1696/2020 ATA 24/2020 - PLENÁRIO

Acórdão 1696/2020-TCU-Plenário
1. Processo TC Processo 001.810/2015-4.
1.1. Apenso: Processo 023.264/2017-9.
2. Grupo II - Classe de Assunto: I - Embargos de declaração (Recurso de Revisão) .
3. Recorrente: Fábio Bello de Oliveira (XXX.913.518-XX) .
4. Órgãos/Entidades: Município de Ibiúna/SP; Superintendência Estadual da Funasa no Estado de São Paulo.
5. Relator: Ministro Vital do Rêgo.
5.1. Relator da deliberação recorrida: Ministro Vital do Rêgo.
6. Representante do Ministério Público: Procuradora-Geral Cristina Machado da Costa e Silva (manifestação oral) .
7. Unidade Técnica: não atuou.
8. Representação legal: André Fonseca Roller (OAB/DF 20.742) e outros. 
9. Acórdão:
VISTOS, relatados e discutidos estes autos que tratam de embargos de declaração opostos por Fábio Bello de Oliveira, ex-prefeito de Ibiúna/SP (gestão 2001-2004 e 2005-2008) , em face do Acórdão 1307/2020-TCU-Plenário;
ACORDAM os Ministros do Tribunal de Contas da União, reunidos em sessão do Plenário, ante as razões expostas pelo Relator, em:
9.1. conhecer, com fulcro nos arts. 32, inciso II, e 34 da Lei 8.443/1992, dos embargos de declaração opostos por Fábio Bello de Oliveira, para, no mérito, rejeitá-los;
9.2. retificar, por inexatidão material, com fundamento no Enunciado 145 da Súmula de Jurisprudência do Tribunal de Contas da União, o Acórdão 1307/2020-TCU-Plenário, mantendo-se inalterados os demais termos do Acórdão ora retificado, de acordo com os pareceres emitidos nos autos:
Onde se lê: 
"Trata-se de recurso de revisão interposto por Fábio Bello de Oliveira em face do Acórdão 4666/2017-TCU-Primeira Câmara, (...) , imputando-lhe débito e multa (peça 48) ". 
Leia-se: 
"Trata-se de recurso de revisão interposto por Fábio Bello de Oliveira em face do Acórdão 4666/2017-TCU-Primeira Câmara, (...) , imputando-lhe débito (peça 48) ".
9.3. notificar o recorrente da presente decisão.

Embargos de declaração opostos contra o Acórdão 1.307/2020-TCU-Plenário.

3. Recorrente: Fábio Bello de Oliveira (XXX.913.518-XX).

13.1. Ministros presentes: Ana Arraes (na Presidência), Walton Alencar Rodrigues, Benjamin Zymler, Augusto Nardes, Aroldo Cedraz, Bruno Dantas e Vital do Rêgo (Relator).
13.2. Ministro-Substituto convocado: Augusto Sherman Cavalcanti.
13.3. Ministros-Substitutos presentes: Marcos Bemquerer Costa e Weder de Oliveira.

ACORDAO-COMPLETO-2502783

Acórdão 2166/2021 - Plenário

ACORDAO-COMPLETO-2544524

Acórdão 2764/2022 - Plenário

FÁBIO BELLO DE OLIVEIRA

VITAL DO RÊGO

Ministro Vital do Rêgo.

Cuida-se de embargos de declaração opostos por Fábio Bello de Oliveira (peça 83) , ex-prefeito municipal de Ibiúna/SP, em face do Acórdão 1307/2020-TCU-Plenário (peça 74) , que não conhecer do recurso de revisão interposto pelo recorrente, por não atender aos requisitos específicos de admissibilidade previstos no Regimento Interno do TCU.
O embargante alega existir omissão no Acórdão 1307/2020-TCU-Plenário, em vista dos seguintes aspectos (peça 83) :
 (...) 
Pelo r. acórdão de fls. [peça 74], o Plenário desse c. TCU não conheceu "do recurso de revisão interposto por Fábio Bello de Oliveira, por não atender aos requisitos específicos de admissibilidade previstos no Regimento Interno/TCU", em aresto cuja ementa restou assim vazada:
 (...) 
Com todas as vênias, o r. acórdão embargado padece de relevantíssima omissão pois desconsiderou o real alcance dos documentos e informações trazidas pelo embargante que evidenciam a superveniência de documentos novos com eficácia sobre a prova produzida, especialmente o incontroverso fato, que não foi motivo de análise pelo r. aresto embargado, de que haviam nos autos documentos que comprovavam que durante o período em que o Recorrente era o Prefeito de Ibiúna (SP) todas as providências que lhe competiam foram adotadas, sendo que a inércia e a rejeição das contas ocorreram durante a gestão de seus sucessores.
Como acima citado, em apertada síntese, assentou o r. aresto recorrido que "o recorrente se limitou a invocar hipótese legal compatível com o recurso de revisão, sem, contudo, satisfazê-la materialmente" e que "as novas informações trazidas aos autos não possuem o condão de produzir eficácia sobre a irregularidade que ocasionou a condenação imposta pelo Tribunal, uma vez que tratam de documentos administrativos da Prefeitura de Ibiúna e da Companhia de Saneamento Básico de São Paulo (Sabesp) , além de ofícios e leis promulgadas pela Câmara Municipal".
Ora, como se verá a seguir, além do r. aresto embargado padecer de relevantíssima omissão, o presente caso encerra questão bastante peculiar e que não poderia ser analisada à luz da jurisprudência defensiva tradicional sobre o tema, pois todos os argumentos invocados como razão de decidir não enfrentam as teses esposadas pelo ora embargante, insistentemente aduzidas em seu pleito recursal.
Diante disso é que o ora embargante se vê compelido a opor embargos de declaração para que as omissões apresentadas sejam devidamente analisadas, sobretudo em razão do que dispõe os arts. 5º, incisos XXXV e LV, e 93, inciso IX, da Constituição Federal de 1988.
Isso porque, entende o embargante que a hipótese que autoriza a interposição do presente Recurso de Revisão é a superveniência de documentos novos, com eficácia sobre a prova produzida, eis que quando da regular instrução e julgamento do presente feito haviam nos autos documentos que comprovavam que durante o período em que o Recorrente era o Prefeito de Ibiúna (SP) todas as providências que lhe competiam foram adotadas, sendo que a inércia e a rejeição das contas ocorreram durante a gestão de seus sucessores.
Melhor detalhando, quando do julgamento da Tomada de Contas Especial em epígrafe, o Relator, Eminente Ministro Bruno Dantas, consignou os seguintes termos:
 (...) 
Vê-se, portanto, que as razões de decidir elencadas pelo então E. Relator levaram em consideração a fiscalização in loco realizada pela unidade instrutora e também a resposta formulada pela Companhia de Saneamento Básico do Estado de São Paulo, todavia, com a devida vênia, sendo que os novos documentos trazidos aos autos nessa etapa recursal - e que não foram analisados pelo r. aresto embargado - podem e devem alterar necessariamente essa conclusão.
Sem qualquer dúvida, o Recorrente, ora embargante, exerceu o mandato de Prefeito do Município de Ibiúna (SP) entre os anos de 2001 a 2008, ao passo que a última vistoria in loco a que alude o venerando acórdão foi realizada em 19.05.2009 (Evento 02 - folhas 24/47) , ou seja, quando o Recorrente já não mais exercia o cargo de alcaide.
A relevância dessa informação diz respeito aos próprios termos do relatório in loco a que alude o venerando acórdão. Às folhas 32 do Evento 02, tópico IV, a unidade instrutora assevera que não houve demonstração da inclusão no orçamento municipal dos recursos financeiros transferidos pelo FUNASA (1.2) , não houve demonstração de que os recursos repassados foram depositados em conta corrente específica do convênio (1.3) , não houve exibição de documentos comprobatórios do procedimento licitatório (1.4) , não houve exibição dos comprovantes de despesas suportadas com os repasses do convênio (1.5) , não houve comprovação da utilização da contrapartida (1.6) .
No item 2.0 do relatório (considerações finais - Evento 02 - folhas 36) a unidade fiscalizadora assevera que em razão da não exibição de documentos as despesas do convênio foram 0% executadas, portanto, os resultados são insatisfatórios e o convênio não alcançou o seu objetivo. EXCELÊNCIA, OS DOCUMENTOS EM QUESTÃO JÁ HAVIAM SIDO OFERTADOS PELO EMBARGANTE, conforme consta do Evento 01 - Folhas 77/196; 316/389, todavia, caso fosse necessária a exibição dos documentos originais por ocasião da vistoria in loco da unidade instrutora, essa responsabilidade já não era de incumbência do Recorrente, afinal, em 01/01/2009 o Prefeito Municipal era outro, sendo que a vistoria foi realizada em 19.05.2009.
O sobredito relatório, então, na sua parte conclusiva (Evento 02 - Item 05 - Folhas 38) dispõe que a Prefeitura Municipal de Ibiúna, então sob a responsabilidade de outro Prefeito que não o ora embargante, regularize as impropriedades constatadas, sob pena não aprovação da prestação de contas e com a imposição das sanções de estilo, portanto, enquanto a gestão do convênio estava sob a égide da Administração do Recorrente as informações e documentos estavam sendo exibidos regularmente, situação esta que inexoravelmente impõe afastar as sanções impostas contra o Recorrente, sobretudo por se tratar de inércia ou omissão dos Prefeitos que o sucederam.
E o que pretende provar o ora embargante, por meio dos documentos novos trazidos aos autos e totalmente desconsiderados pelo r. aresto embargado, é que durante o período em que o convênio estava sob a gestão do Recorrente não haviam quaisquer omissões ou inércias, as causas que impediam a execução do convênio foram reconhecidas pela própria FUNASA, foram prestadas as contas da execução, que com meras irregularidades ou não, estavam condizentes com os fatos e, mormente, atendendo o interesse público e não causando prejuízo algum ao erário.
Cronologicamente falando, é possível constatar que o Recorrente está sendo penalizado unicamente por ter chancelado o Convênio FUNASA N.º 1.252/2002, afinal, as razões que levaram a rejeição da prestação de contas, o não atendimento do interesse público e os objetivos do convênio foram ocasionadas pelos Prefeitos que sucederam o Recorrente no comando do Poder Executivo de Ibiúna (SP) .
Não bastasse essa constatação, o próprio d. Representante do Ministério Público de Contas, em seu parecer numerado como Evento 28, constata que houve obras e benfeitorias realizadas em razão do convênio, tanto é que isso convenceu o Eminente Relator Bruno Dantas a determinar uma nova instrução para apurar o quanto aludido pelo MPC, contudo, com a devida vênia, não houve a consecução do ato de vistoria para fins de apurar o quanto da obra foi executada e as benfeitorias dela decorrentes, pelo contrário, a vistoria se ateve a comprovar o que já havia sido objeto da outra vistoria realizada em 05/2009, portanto, que após a saída do Recorrente do cargo de Prefeito Municipal de Ibiúna (SP) , nada mais foi feito no que diz respeito ao Convênio FUNASA N.º 1.252/2002.
Excelências, as manifestações técnicas constantes dos Eventos 01 e 02 se contradizem, pois entre a data da assinatura do convênio e 01/01/2009, data da posse no sucessor do Recorrente na Chefia do Poder Executivo de Ibiúna (SP) , o entendimento aplicado era o de que havia meras irregularidades que comportavam a retificação ou convalidação, mas que as obras possíveis haviam sido realizadas até aquele momento, contudo, já no transcorrer do ano de 2009 as vistorias realizadas e as manifestações exaradas caminham em sentido contrário, ou seja, não há coerência, não há objetividade e muito menos observância do contido nos autos, contudo, tais incongruências não podem levar à responsabilização do Recorrente.
E tudo isso se busca comprovar com toda a documentação trazida aos autos, ainda que em sede revisional, tendo em vista o principio da verdade real, as quais foram desconsideradas pelo r. aresto embargado.
Mas não é só, entendeu ainda esse c. TCU quando do julgamento da tomada de contas especial em epígrafe que " (ii) resposta à diligência realizada junto à Companhia de Saneamento Básico do Estado de São Paulo, que confirmou a ausência de ligações domiciliares do segmento de rede de esgoto supostamente executado com recursos do convênio, a falta de destinação final dos resíduos na localidade e a ausência de serventia da rede executada e da estação de tratamento de esgoto (ETE) parcialmente construída".
Melhor detalhando, referido item II decorre do ofício recepcionado pela unidade instrutora (Evento 43) , onde a Companhia de Saneamento Básico do Estado de São Paulo - SABESP responde aos questionamentos que lhe foram dirigidos, manifestação datada de 08.09.2016, sendo este marco temporal relevante para, então, abordar os documentos novos trazidos na inicial do pleito revisional e que não fazem parte da Tomada de Contas Especial.
Com efeito, o Convênio FUNASA N.º 1.252/2002 foi celebrado em 17/12/2002, com vigência original estipulada para o período de 17/12/2002 a 17/10/2003, após diversas prorrogações ex officio, porém, o Recorrente, em 03.11.2003, encaminhou projeto de lei à Câmara Municipal de Ibiúna (SP) objetivando a desapropriação de terreno para a realização de obras sanitárias no Bairro do Piaí, posteriormente esse PL foi convertido na Lei Municipal N.º 887/2003.
Uma vez aperfeiçoada a desapropriação em questão, novamente houve remessa de Projeto de Lei ao Poder Legislativo de Ibiúna (SP) , desta vez para que aquela casa de leis apreciasse e deliberasse acerca da doação do terreno à SABESP, para que esta realizasse os obras necessárias no bairro do Piaí, atendendo, portanto, aos objetivos do convênio em debate, houve aprovação por parte da Câmara e o PL foi convertido na Lei Municipal N.º 894/2003.
Verifica-se a todo o instante que embora a Prefeitura da Estância Turística de Ibiúna (SP) figurasse como Convenente, quem estava realizando as obras era a SABESP, fato este que a própria instrução dos autos revela, afinal, a Companhia de Saneamento Básico do Estado de São Paulo sempre foi chamada a se manifestar diante das incongruências verificadas na execução do convênio.
E compulsando os autos em epígrafe, é possível constatar que a Tomada de Contas Especial teve início com ofício datado de 13.01.2015 (Evento 01 - Folhas 01) , sendo que a última manifestação constante nos autos que originam esta TCE é a deliberação do Ilustríssimo Senhor Ministro de Estado da Saúde, Doutor Arthur Chioro, que na data de 30.12.2014 se manifestou no sentido de que aquela demanda recebeu parecer desfavorável da CGU e que assim encaminharia para esse E. TCU proceder ao julgamento (Evento 02 - Folhas 318) .
Ocorre que no exercício de 2013 houve celebração de convênio de cooperação com o Estado de São Paulo, onde então a Companhia de Saneamento Básico do Estado de São Paulo - SABESP ficou responsável, então formalmente, pelos serviços de água e esgoto no município de Ibiúna (SP) , que segundo a mensagem encaminhada pelo então Prefeito Senhor Eduardo Anselmo Domingues Neto dá conta de que desde 2006 não havia contrato com a SABESP para a concessão do referido objeto, ou seja, se o convênio é datado de 2002, a SABESP já detinha responsabilidade na execução dos serviços de esgoto e, consequentemente, de todos os documentos e ajustes sobre eles versados, inclusive o Convênio FUNASA N.º 1.252/2002, mas essa informação jamais foi trazida aos autos, seja pela própria SABESP que então se sujeitaria à fiscalização e sanção da UNIÃO, seja pelos Prefeitos que sucederam o Recorrente na chefia do Poder Executivo Municipal de Ibiúna (SP) , este utilizando de manifesto caráter político da TCE, afinal, se trouxessem essas informações aos presentes autos estariam fomentando a possibilidade do Recorrente ser isentado de responsabilidades e assim poder disputar as eleições municipais contra aqueles que efetivamente deram causa ao julgamento de irregularidade que se pretende revisionar.
Após ter obtido formalmente vistas dos autos em epígrafe, o ora Recorrente, então, encaminhou requerimentos à Câmara Municipal de Ibiúna (SP) e a própria SABESP, onde obteve sempre a mesma resposta, no sentido de que o órgão não refuta ser ele o responsável pela execução das obras no bairro do Piaí, mas também não afiança uma data para que sejam realizados os serviços e a população local seja beneficiada de forma plena.
Ou seja, o que visa demonstrar o embargante mediante a juntada de documentos novos a ensejar a admissibilidade do recurso de revisão é que a responsabilidade pelos resultados satisfatórios e pelo alcance do objetivo do convênio sempre foi da SABESP, a Prefeitura da Estância Turística de Ibiúna apenas figurou como Convenente para a captação de recursos para auxiliar na realização das obras no bairro do Piaí, situação está comum em municípios com carência de recursos.
Portanto, o RECORRENTE FOI EERONEMAENTE  (sic) PENALIZADO COMO SENDO O ÚNICO RESPONSÁVEL PELAS IRREGULARIDADES, MAS QUE NA VERDADE FORAM PERPETRADAS PELOS SEUS SUCESSORES NO CARGO DE PREFEITO, pois, DURANTE A SUA GESTÃO FRENTE AO PODER EXECUTIVO MUNICIPAL O CONVÊNIO ESTAVA EM REGULAR ANDAMENTO, NÃO HAVIA PROVIDÊNCIAS PENDENTES, SENDO QUE A OBRIGAÇÃO DE APRESENTAR DOCUMENTOS E CONCLUIR AS OBRAS SUGIRAM APÓS A SUA SAÍDA DO CARGO DE ALCAIDE; LOGO, JURIDICAMENTE, NÃO CABIA A ELE ADOTAR TAIS PROVIDÊNCIAS, MAS SIM OS SEUS SUCESSORES, POIS, O CONVÊNIO É FIRMADO COM O MUNICÍPIO E NÃO COM O GESTOR.
Mais ainda, o Recorrente foi penalizado pela inércia e omissão a que não deu causa, afinal, somente a partir de 2009, período em que o Recorrente já não era Prefeito, é que as impropriedades deixaram de ser justificadas ou corrigidas e que, outrossim, as obras não tiveram continuidade, portanto, aplicou-se sanção alheia à responsabilidade.
Convém destacar, ainda, após a saída do Recorrente do cargo do Prefeito (31/12/2008) , houve ao menos 03 (três) Prefeitos que exerceram a chefia do Poder Executivo de Ibiúna (SP) , porém não foram instados nos autos a se manifestarem em razão das irregularidades perpetradas em suas administrações, ou seja, o convênio não foi julgado em desfavor dos referidos ex-alcaides, situação esta que inexoravelmente impõe a lesão ao princípio constitucional da isonomia.
E os novos documentos apresentados, permissa máxima vênia, ao contrário do que fora asseverado pelo r. aresto embargado, possuem sim o condão de produzir eficácia sobre a irregularidade e sua responsabilidade direta, conforme sobejamente demonstrado.
Ora Excelência, data maxima venia, o presente processo reclama a averiguação objetiva de todos os fatos imputáveis a todas as partes envolvidas. Dessa forma, com vistas a garantir a efetiva aplicação da justiça, não parece prudente deixar de analisar todas as teses de defesa e documentos novos apresentados pelo ora Embargante.
Mister se faz, portanto, suprir tal omissão identificada no v. Acórdão embargado, a fim de sanar vício causador de nulidade processual, em resguardo aos princípios constitucionais inerentes à defesa e à elucidação dos fatos controvertidos, de modo a processar o presente recurso de revisão.
Forte nessas razões, espera e confia o embargante que esse c. TCU irá acolher os presentes embargos declaratórios, para, permissa venia, sanar as omissões acima apontadas, e, em assim sendo, imprimir efeito modificativo, de modo a conhecer do recurso de revisão em razão do preenchimento dos requisitos específicos de admissibilidade previstos nos regimento interno do TCU, eis que o r. aresto embargado se omitiu quanto às novas informações trazidas aos autos que realmente possuem o condão de produzir eficácia sobre a irregularidade que ocasionou a condenação imposta pelo Tribunal, conforme demonstrado.
É o relatório.

André Fonseca Roller (OAB/DF 20.742) e outros.

Procuradora-Geral Cristina Machado da Costa e Silva (manifestação oral).

EMBARGOS DE DECLARAÇÃO EM RECURSO DE REVISÃO. ALEGAÇÕES DE SUPOSTA OMISSÃO NA DECISÃO EMBARGADA. CONHECIMENTO. REJEIÇÃO. CIÊNCIA.

TOMADA DE CONTAS ESPECIAL (TCE)

não atuou.

Trata-se de embargos de declaração opostos por Fábio Bello de Oliveira (peça 83) , ex-prefeito municipal de Ibiúna/SP (gestão 2001-2004 e 2005-2008) , em face do Acórdão 1307/2020-TCU-Plenário (peça 74) , que não conheceu do recurso de revisão interposto pelo ora embargante por não atender aos requisitos específicos de admissibilidade previstos no Regimento Interno do TCU.
Nesta oportunidade, o embargante alega existir omissão no Acórdão 1307/2020-TCU-Plenário, com base nos argumentos transcritos no relatório precedente a este voto.
Em preliminar, os presentes embargos devem ser conhecidos, ante o preenchimento dos requisitos de admissibilidade previstos no art. 34, § 1º, da Lei 8.443/1992 e a invocação do vício de omissão, pressuposto específico para a espécie.
II - Breve histórico
O feito sob exame tratou, originalmente, de tomada de contas especial (TCE) instaurada pela Fundação Nacional de Saúde (Funasa) em desfavor de Fábio Bello de Oliveira, prefeito de Ibiúna/SP à época, em razão da impugnação parcial das despesas realizadas com recursos do Convênio 1.252/2002 (Siafi 477072) . O ajuste, celebrado entre o referido município e a Funasa, teve por objeto a execução de sistema de esgotamento sanitário no bairro denominado Piaí. No âmbito do convênio, a Funasa realizou dois repasses no montante de R$ 69.989,50 em recursos federais, do total de três repasses programados previstos no valor R$ 99.985,00, com contrapartida de R$ 13.133,00.
Na oportunidade da apreciação da referida TCE, o relator do voto condutor do Acórdão 4666/2017-TCU-Primeira Câmara (peça 48) , registrou que (peça 49) :
4. Destaco: (i) a última visita in loco, realizada pela unidade instrutora, que registrou por meio de fotografias a situação do esgoto no bairro Piaí, que continua a correr a céu aberto; (ii) resposta à diligência realizada junto à Companhia de Saneamento Básico do Estado de São Paulo, que confirmou a ausência de ligações domiciliares do segmento de rede de esgoto supostamente executado com recursos do convênio, a falta de destinação final dos resíduos na localidade e a ausência de serventia da rede executada e da estação de tratamento de esgoto (ETE) parcialmente construída.
 (...) 
6. Apesar da execução parcial do objeto do convênio e do desvio de finalidade ao se construir estação de tratamento de esgoto quando se previa rede de captação de resíduos domiciliares, ainda assim o objetivo final do convênio não foi atingido, resultando em dano ao erário.
 (...) 
9. A tentativa de promover o comparecimento aos autos de Fábio Bello de Oliveira para apresentar suas alegações de defesa mostrou-se infrutífera. (...) Caracterizada, portanto, situação de revelia, nos termos do § 3º, do art. 12, da Lei 8.443/1992, cabe dar prosseguimento ao processo no sentido da prolação de decisão definitiva.
10. Quanto à responsabilização, restou caracterizada a conduta do gestor em não assegurar o cumprimento dos objetivos do convênio. A par da inexecução parcial do objeto e do desvio de finalidade - mediante construção de estação de tratamento em vez de rede de esgoto, conforme pactuado -, a parcela realizada não apresenta qualquer serventia à comunidade local, conforme apurado pela Funasa e pela Secex-SP, inclusive mediante visita ao local das obras no bairro do Piaí, e corroborado pela Companhia de Saneamento Básico do Estado de São Paulo (Sabesp) .
 (...) 
12. Diante desse contexto, acompanho a proposta de encaminhamento oferecida pela unidade instrutora e complementada pelo Ministério Público junto a este Tribunal, no sentido do julgamento pela irregularidade das contas e condenação do responsável em débito, sem aplicação da multa, haja vista a ocorrência da prescrição à pretensão punitiva desta Corte.
Em vista das irregularidades apontadas na TCE, este TCU prolatou o Acórdão 4666/2017-TCU-Primeira Câmara (peça 48) , no sentido de considerar o Sr. Fábio Bello de Oliveira revel, julgar irregulares suas contas e condená-lo ao pagamento da quantia no valor histórico de R$ 69.989,50.
Contra essa decisão, o Sr. Fábio Bello de Oliveira interpôs recurso de revisão (peça 68) , o qual não foi conhecido, nos termos do Acórdão 1307/2020-TCU-Plenário (peça 74) .
É contra essa deliberação que se insurge o embargante.
III - Das alegações recursais
Em breve resumo, o Sr. Fábio Bello de Oliveira suscita a existência de omissão no julgado acima citado com base nos argumentos de que:
a) os documentos trazidos aos autos nessa etapa recursal não foram analisados pelo acórdão embargado e podem e devem alterar necessariamente a conclusão da decisão;
b) o Recorrente exerceu o mandato de Prefeito de Ibiúna/SP entre os anos de 2001 a 2008, ao passo que a última vistoria in loco a que alude o venerando acórdão foi realizada em 19/5/2009, ou seja, quando o Recorrente já não mais exercia o cargo de alcaide;
c) o Recorrente enquanto Prefeito de Ibiúna/SP adotou todas as providências que lhe competiam, conforme documentos que já existiam nos autos, sendo que a inércia e a rejeição das contas ocorreram durante a gestão de seus sucessores. Porém, não foram instados nos autos a se manifestarem em razão das irregularidades perpetradas em suas administrações, ou seja, o convênio não foi julgado em desfavor dos referidos ex-alcaides, situação esta que inexoravelmente impõe a lesão ao princípio constitucional da isonomia;
d) o Recorrente está sendo penalizado unicamente por ter chancelado o Convênio 1.252/2002, afinal, as razões que levaram a rejeição da prestação de contas, o não atendimento do interesse público e os objetivos do convênio foram ocasionadas pelos prefeitos que sucederam o Recorrente no comando do Poder Executivo de Ibiúna/SP;
e) a responsabilidade pelos resultados satisfatórios e pelo alcance do objetivo do convênio sempre foi da Sabesp, [já que] a Prefeitura de Ibiúna/SP apenas figurou como Convenente para a captação de recursos para auxiliar na realização das obras no bairro do Piaí;
f) o entendimento aplicado era o de que havia meras irregularidades que comportavam a retificação ou convalidação, mas que as obras possíveis haviam sido realizadas até aquele momento, contudo, já no transcorrer do ano de 2009 as vistorias realizadas e as manifestações exaradas caminham em sentido contrário, ou seja, não há coerência, não há objetividade e muito menos observância do contido nos autos, contudo, tais incongruências não podem levar à responsabilização do Recorrente.
Assim, o embargante pleiteia o acolhimento dos presentes embargos para que sejam saneadas as omissões apontadas e, por conseguinte, reconhecida a nulidade do processo em relação a ele.
IV - Da análise de mérito
Não procede a omissão apontada pelo embargante.
O embargante trouxe aos autos na fase do recurso de revisão os seguintes documentos (peça 68) , conforme destacado pela unidade técnica instrutiva (peça 69-71) :
a) Requisição do recorrente (p. 19) ;
b) Documento Sabesp (p. 20) ;
c) Ofícios 375/2019, 68/2019 - Câmara Municipal da Estância Turística de Ibiúna (p. 21; 22) ;
Ofício 92/19 SABESP (p. 23) ;
d) Lei 894, de 24 de novembro de 2003 (p. 24) ;
e) Lei 887, de 7 de novembro de 2003 (p. 25-26) ;
f) Mensagem 86/03 - Prefeitura da Estância Turística de Ibiúna (p. 27-28) ;
g) Projeto Lei 322/2003 (p. 29-30) ;
h) Laudos de Avaliação (p. 31-33) ;
i) Memorial Descritivo, contendo ofícios, certidões, minuta de contrato, metas, dentre outros documentos (p. 34-178) .
A unidade técnica instrutiva assim se posicionou sobre essa documentação (peça 69-71) , que contou com a anuência do representante do Ministério Público junto ao Tribunal de Contas da União (MPTCU, peça 73) :
Do exame do recurso constata-se que o recorrente se limitou a invocar hipótese legal compatível com o recurso de revisão, sem, contudo, satisfazê-la materialmente.
Há casos, como o que ora se apresenta, em que os 'documentos novos' trazidos não possuem o condão de, nem mesmo em tese, produzir eficácia sobre a irregularidade que ocasionou a condenação imposta pelo Tribunal (inexecução parcial do objeto, desvio de finalidade, e imprestabilidade da parcela executada pela comunidade) , pois tratam de documentos administrativos da Prefeitura de Ibiúna e da SABESP, além de ofícios e leis promulgadas pela Câmara Municipal. 
Especificamente em relação aos laudos de avaliação (peças 31-33) , tratam-se de avaliações financeiras do imóvel a ser desapropriado para execução das obras, documentos incapazes de afastar a irregularidade atribuída ao recorrente. Portanto, também não são documentos novos.
Meros argumentos e teses jurídicas representam elementos ordinários que somente justificariam o seu exame em sede de recurso de reconsideração, espécie recursal prevista no art. 33 da Lei 8.443/92. Entendimento diverso iria descaracterizar a natureza excepcional e revisional do recurso de revisão, que se assemelha à ação rescisória no âmbito do processo civil.
Superado este exame, resta prejudicado o pedido para concessão de efeito suspensivo com base em fumus boni iuris e periculum in mora, pois não se verificam condições de admissibilidade para o próprio recurso interposto. Por óbvio, como o recurso não merece conhecimento, não há que se falar em efeito suspensivo com base em cautelar. (sublinhei) 
Esses argumentos foram reproduzidos na epígrafe do Acórdão 1307/2020-TCU-Plenário (peça 74) que conduziu o Pleno do TCU a prolatar os seguintes termos, verbis:
Os Ministros do Tribunal de Contas da União ACORDAM, por unanimidade, com fundamento nos arts. 32, inciso III, e 35 da Lei 8.443/1992, c/c os arts. 15, inciso III, 143, inciso IV, alínea "b", e § 3º, 277, inciso IV, e 288 do Regimento Interno do TCU, de acordo com os pareceres emitidos nos autos, em:
a) não conhecer do recurso de revisão interposto por Fábio Bello de Oliveira, por não atender aos requisitos específicos de admissibilidade previstos no Regimento Interno/TCU; e
b) dar ciência desta decisão ao recorrente e aos órgãos/entidades interessados. (sublinhei) 
Nota-se que os documentos colacionados pelo ora embargante à peça 68, listados no item 10 deste voto, foram analisados nos termos dos pareceres de peça 69-71, que teve a concordância do MPTCU (peça 73) . Portanto, não se sustenta a tese do embargante de omissão do acórdão atacado.
O embargante tenta convencer este Tribunal de que não foi responsável pelas irregularidades apontadas no voto condutor do Acórdão 4666/2017-TCU-Primeira Câmara, reproduzidas no item 5 deste voto. Busca, ainda, o embargante, transferir a responsabilidade por tais irregularidades aos seus sucessores e à Companhia de Saneamento Básico do Estado de São Paulo (Sabesp) , quando foi o Sr. Fábio Bello de Oliveira, enquanto prefeito de Ibiúna/SP, quem assinou o Convênio 1.252/2002.
As irregularidades apontadas nesta TCE não se tratam de meras falhas retificáveis ou convalidáveis como quer fazer crer o ora embargante. O relator do voto condutor do Acórdão 4666/2017-TCU-Primeira Câmara foi claro ao descrevê-las (peça 49) , que volto a reportar por elucidação do tema:
6. Apesar da execução parcial do objeto do convênio e do desvio de finalidade ao se construir estação de tratamento de esgoto quando se previa rede de captação de resíduos domiciliares, ainda assim o objetivo final do convênio não foi atingido, resultando em dano ao erário.
 (...) 
10. Quanto à responsabilização, restou caracterizada a conduta do gestor em não assegurar o cumprimento dos objetivos do convênio. A par da inexecução parcial do objeto e do desvio de finalidade - mediante construção de estação de tratamento em vez de rede de esgoto, conforme pactuado -, a parcela realizada não apresenta qualquer serventia à comunidade local, conforme apurado pela Funasa e pela Secex-SP, inclusive mediante visita ao local das obras no bairro do Piaí, e corroborado pela Companhia de Saneamento Básico do Estado de São Paulo (Sabesp) . (destaquei) 
Nesse sentido, entendo não haver omissão a ser corrigida no Acórdão 1307/2020-TCU-Plenário.
Desta forma, proponho a rejeição aos presentes embargos, haja vista que a argumentação apresentada evidencia inconformismo do embargante com os termos do Acórdão 1307/2020-TCU-Plenário e demonstra a vontade de rediscutir, na via inadequada de embargos de declaração, o mérito de questões já examinadas por esse Colegiado.
Por fim, cumpre retificar, de ofício, por inexatidão material, o Acórdão 1307/2020-TCU-Plenário, mantendo-se inalterados os demais termos do referido acórdão:
Onde se lê: 
"Trata-se de recurso de revisão interposto por Fábio Bello de Oliveira em face do Acórdão 4666/2017-TCU-Primeira Câmara, (...) , imputando-lhe débito e multa (peça 48) ".
Leia-se: 
"Trata-se de recurso de revisão interposto por Fábio Bello de Oliveira em face do Acórdão 4666/2017-TCU-Primeira Câmara, (...) , imputando-lhe débito (peça 48) ".
Diante do exposto, VOTO para que o Tribunal adote o acórdão que ora submeto à deliberação deste Colegiado.
TCU, Sala das Sessões Ministro Luciano Brandão Alves de Souza, em 1 de julho de 2020.
Ministro VITAL DO RÊGO 
Relator